臺灣臺北地方法院刑事判決　　　　　　　 94年度易字第105號
公　訴　人　臺灣臺北地方法院檢察署檢察官
被　　　告　乙○○
上列被告因竊盜案件，經檢察官提起公訴（93年度偵字第20619
號），被告於準備程序中就被訴事實為有罪之陳述，經本院合議
庭裁定改依簡式審判程序審理，茲判決如下：
      主  文
乙○○連續竊盜，累犯，處有期徒刑柒月。
      事  實
一、乙○○前於民國90年間因違反槍砲彈藥刀械管制條例案件，
    經本院以90年度訴字第436號判處有期徒刑5月，併科罰金新
    台幣（下同）20,000元，於91年7 月30日執行完畢，又於93
    年間因竊盜案件，經本院簡易庭於93年9 月20日判處有期徒
    刑3月確定在案（於94年2月28日執行完畢），詎其猶不知悔
    改，竟基於意圖為自己不法所有之概括犯意，(一)先於93年11
    月8 日晚間20時許，在該時段為公眾得出入之「法界佛教印
    經會館」（位於台北市南港區○○○路○ 段85號11樓）內，
    徒手竊取甲○○所有置於開放式置物櫃之皮夾1 只（內有現
    金700 元、駕照、健保卡、國立中正文化中心兩廳院之友會
    員卡、敦煌書局敦煌卡、統一企業集團聖德科斯天然有機食
    品存賣店貴賓卡、上海商業儲蓄銀行信用卡及中國國際商業
    銀行信用卡各1 張等物），得手後離去，將甲○○之國立中
    正文化中心兩廳院之友會員卡、敦煌書局敦煌卡、統一企業
    集團聖德科斯天然有機食品專賣店貴賓卡等物置於身上留供
    己用，並將現金用磬，其餘物品丟棄；(二)復於同年月11日夜
    間0時40分許，承前為自己不法所有之概括犯意，在臺北市
    松山區○○○路○段120巷29弄30號房屋門口階梯前側，見丙○○酒醉倒地不省人事，趁機竊取丙○○所有之黑色皮夾1
    個（內有現金9,8 00元、健保卡、特力屋出入證、大潤發會
    員卡、錢櫃集點卡各1張及香火袋2個等物），得手後離去，
    將丙○○之黑色皮夾、大潤發會員卡、特力外出入證等物置
    於身上留供己用，並將現金用磬，其餘物品丟棄。嗣於同年
    月16日夜間0時40分許，在臺北市松山區○○○路○段165號
    前，經警盤檢查獲，並扣得甲○○之國立中正文化中心兩廳
    院之友會員卡、敦煌書局敦煌卡、統一企業集團聖德科斯天
    然有機食品專賣店貴賓卡及丙○○之黑色皮夾、大潤發會員
    卡、特力屋出入證等物。
二、案經台北市政府警察局松山分局報請台灣台北地方法院檢察
    署檢察官偵查起訴。
      理  由
一、本件被告乙○○所犯竊盜罪，並非死刑、無期徒刑或最輕本
    刑為3 年以上有期徒刑之罪，亦非高等法院管轄第一審案件
    ，於準備程序進行中，被告先就被訴事實為有罪之陳述，經
    告知被告簡式審判程序之旨，並聽取檢察官、被告之意見後
    ，本院合議庭裁定由受命法官進行簡式審判程序，是本件之
    證據調查，依刑事訴訟法第273條之2規定，不受同法第159
    條第1項、第161條之2、第161條之3、第163條之1及第164條
    至第170條規定之限制，合先敘明。
二、上揭事實，業據被告乙○○於本院審理時供承不諱，核與被
    害人丙○○、甲○○指述遭竊情節相符（分見偵查卷第39頁
    、第14頁、本院94年3月30日準備程序筆錄第2頁），並有贓
    物認領保管收據2 紙、贓物相片2 幀在卷可參，足徵被告自
    白與事實相符，堪予採信。是本件事證明確，被告犯行洵堪
    認定。
三、核被告所為，係犯刑法第320 條第1 項之普通竊盜罪。被告
    先後2 次竊盜犯行，時間緊接，犯罪構成要件相同，顯係基
    於概括犯意為之，應依刑法第56條連續犯規定論以一罪，並
    加重其刑。又被告曾犯有如事實欄記載之犯罪前科及執行情
    形，此有台灣高等法院被告前案紀錄表1 份在卷可憑，其於
    執行完畢後5 年之內再犯有期徒刑以上本案之罪，為累犯，
    應依刑法第47條規定加重其刑，並遞加重之。爰審酌被告素
    行不佳，犯有竊盜前科，甫經判處有期徒刑3 月，又再動手
    行竊財物，行為甚為不當，及其犯罪所生危害，暨其於本院
    審理時尚能坦承犯行，犯罪態度尚稱良好等一切情狀，量處
    如主文所示之刑。
四、公訴意旨以：被告於93年11月8日除竊取甲○○之皮夾外，
    尚竊取甲○○所有之CD隨身聽1台，亦涉竊盜罪嫌云云，惟
    查被告否認此部分犯行，且被害人甲○○於本院審理時雖指
    述亦同時失竊CD隨身聽1台，惟其於案發後不久之93年11月
    16日接受警察詢問時，於警察詢及失竊物品時，被告人甲○○陳稱：「我失竊現金700元左品，駕照、健保卡、信用卡2
    張（上海商銀、中國國際商銀）、國立中正文化中心兩廳院
    之友會員卡、敦煌書局敦煌卡、統一企業集團聖德科斯天然
    有機食品專賣店貴賓卡」等語（見偵查卷第14頁），並未提
    及同時失竊CD隨身聽1台，復未提出任何證據以供調查，無
    法證明其所訴內容是否真實，故此部分不能證明被告犯罪，
    此外，復查無其他積極證據足認被告涉有此部分竊盜犯行，
    惟此部分與前開論罪科刑部分有實質上一罪關係，爰不另為
    無罪之諭知，附此敘明。
據上論斷，應依刑事訴訟法第273 條之1 第1 項、第299 條第1
項前段，刑法第56條、第320 條第1 項、第47條，罰金罰鍰提高
標準條例第1 條前段，判決如主文。
本案經檢察官彭慶文到庭執行職務。
中　　華　　民　　國　　94　　年　　6　　月　 　22　　日
　　　　　　　　　刑事第十三庭  法　官　陳慧萍
上正本證明與原本無異。
如不服本判決，應於判決送達後10日內向本院提出上訴狀（應抄
附繕本）。告訴人或被害人如對於本判決不服者，應具備理由請
求檢察官上訴，其上訴期間之計算係以檢察官收受判決正本之日
期為準。
　　　　　　　　　　　　　　　　書記官　何適熹
中　　華　　民　　國　　94　　年　　6　　月　　 24　　日
附錄本案論罪科刑法條全文：
刑法第320條：
意圖為自己或第三人不法之所有，而竊取他人之動產者，為竊盜
罪，處5年以下有期徒刑、拘役或500元以下罰金。
意圖為自己或第三人不法之利益，而竊佔他人之不動產者，依前
項之規定處斷。
前二項之未遂犯罰之。
